【裁判字號】    97,上更(一),41
【裁判日期】    970326
【裁判案由】    毒品危害防制條例
【裁判全文】
臺灣高等法院刑事判決              97年度上更(一)字第41號
上  訴  人
即  被  告  甲○○
選任辯護人  林德川律師
上列上訴人，因毒品危害防制條例案件，不服臺灣桃園地方法院
94年度訴字第1481號，中華民國95年7 月26日第一審判決（起訴
案號：臺灣桃園地方法院檢察署94年度偵字第9624號），提起上
訴，經本院判決後，由最高法院發回審理，本院判決如下：
    主  文
原判決撤銷。
甲○○販賣第一級毒品，處有期徒刑柒年。
扣案第一級毒品海洛因壹包（驗餘淨重零點零玖公克）沒收銷燬
，扣案之包裹毒品海洛因外包裝壹只（包裝重零點壹玖公克）、
販賣毒品所得新臺幣玖佰元、行動電話壹具，均沒收。
    事  實
一、甲○○明知「海洛因」為毒品危害防制條例第2 條第2項第1
    款所規定第一級毒品，不得販賣、持有，竟意圖營利，基於
    販賣第一級毒品海洛因之犯意，於民國（下同）94年5月1日
    下午16時48分許，由乙○○以設於桃園縣桃園市○○路與北
    興街口之公共電話（設備號碼：00-0000000）撥打其所有之
    門號0000000000號行動電話聯絡後，相約於同市○○街14號
    前（乙○○租屋處門口附近，原判決誤為11號前，逕予更正
    ）交易，販賣1包價值900元之海洛因予乙○○，交易完成後
    ，甲○○欲離去時，為埋伏警員當場逮捕，並自其左手扣得
    販毒所得現金900元及其所有供聯絡販毒所用上開行動電話1
    具，此時與之交易之乙○○則已走入伊位於同市○○街16號
    101 室租屋處內，並將該包海洛因交女友陳嵐青保管，警員
    旋追隨而至，要求乙○○開門後，入內查獲乙○○、陳嵐青
    二人，並在該屋內客廳桌上查獲乙○○另持有海洛因2 包（
    驗餘淨重共0.18公克，空包裝重共0.36公克），迨警員將甲
    ○○、陳嵐青、乙○○三人帶回警局後，陳嵐青始主動將上
    開乙○○向甲○○購買之海洛因1 包（驗餘淨重0.09公克，
    空包裝重0.19公克）交出而扣案。
二、案經桃園縣政府警察局報請臺灣桃園地方法院檢察署檢察官
    偵查起訴。
    理  由
壹、程序部分：
一、按，被告以外之人於偵查中向檢察官所為之陳述，除顯有不
    可信之情況者外，得為證據，刑事訴訟法第159條之1第2 項
    定有明文。
二、本件證人乙○○、陳嵐青於偵查中，經以證人身分具結後，
    向檢察官所為之陳述，既無非法取供情事，所述復與員警吳
    敬恆於原審證述查獲情節，及被告自承碰面後乙○○確有拿
    900元給其乙節，暨卷附和信電訊股份有限公司提出0000000
    000 號行動電話雙向通聯紀錄、中華電信（固網室內）資料
    查詢等所示內容相符，並無顯不可信之情況，則依前開規定
    ，渠等偵查證述，自具有證據能力，辯護人於本院審理中，
    並未提出任何實據，空言指稱渠等之偵查證述，顯不可信，
    應無證據能力云云，尚無足取。
貳、實體方面：
一、訊據上訴人即被告（下稱被告）甲○○，固坦承於上開時地
    ，有與乙○○聯絡見面，經警查獲時乙○○確實有交付 900
    元予被告等情事，惟矢口否認有販賣海洛因予乙○○之犯行
    ，並先後辯稱：乙○○曾於94年4月初向其借1千元，4 月25
    日又撥打其行動電話向其借錢，被告以之前借款尚未清償為
    由加以拒絕，5月1日乙○○再打電話給被告說要還錢，二人
    相約見面後，乙○○有拿900元還被告，但其並沒有交付1包
    海洛因給乙○○云云。惟查：
(一)被告與乙○○於94年5月1日下午17時10分許，在桃園市○○
    街11號前所為毒品交易過程，業據證人即查獲警員吳敬恆於
    原審結證：「當日下午三點多，我與其他五位同事一起前往
    北興街埋伏‧‧‧我們之前接獲線報說該處有毒品交易，但
    不知道是誰要交易，所以我們先到現場埋伏‧‧‧我看到乙
    ○○在北興街14號前等候，被告騎車接近乙○○，被告的背
    朝我們，以左手遞交毒品給乙○○，乙○○是面對我們的方
    向，在當時，乙○○則是把金錢交給被告的左手，被告以左
    手拿回錢後毒品交易已完成，我們就上前逮捕被告；（你埋
    伏的位置，與被告交易毒品的位置有多遠？）不到10公尺，
    大約三間房屋的寬度；（你是否有清楚看到，被告拿毒品交
    給乙○○？）她手中的物品是被手掌包覆握住，我是看到被
    告左手有交付物品給乙○○的動作，乙○○就一手拿錢給被
    告，一手接下被告交付的物品」等語（原審卷135至136頁）
    。核與證人乙○○於原審交互詰問時證稱：「（你在94年5
    月1 日確定有跟被告購買海洛因嗎？）是，時間是在下午的
    時候，大概是警察到我住處敲門前10分鐘左右向被告購買的
    ；（94 年5月1日你在何處向被告購買海洛因？）在北興街
    上，就是我租屋處的門口；（當時你們交易方式如何？）她
    騎機車經過，就把1 包海洛因交給我，數量只有一點點而已
    ，（你們交易毒品的方式，是否如證人吳敬恆所述之方式？
    ）是；（94年5月1日你撥電話給被告0000000000號，是當天
    幾點時撥打被告的？）下午5點多之前，約4點多左右，我在
    民生路與北興街路口之公共電話撥打的」等情相符（原審卷
    141至142 、148頁）。
(二)證人陳嵐青於偵查中亦具結證稱：「（身上的毒品來源？）
    我在5月1日下午跟甲○○購買的，是乙○○去向陳買回來的
    ，當時有人敲門，廖就把毒品放在我身上」等語（偵查卷38
    頁）。衡以證人乙○○、陳嵐青與被告並無怨隙，自無故意
    設詞誣陷被告之必要，且渠二人所述，亦與警員94年5月1日
    查獲情節相合，並有自陳嵐青身上取出海洛因1 包扣案可佐
    ，而該包海洛因經送法務部調查局鑑定結果，含海洛因成分
    （淨重0.09公克，空包裝重0.19公克），此有法務部調查局
    94年6月20日調科壹字第080009463號鑑定通知書附卷足憑（
    原審卷12頁），事證應甚明灼。再者，證人乙○○於94年5
    月1 日下午16時48分許，以設於桃園縣桃園市○○路與北興
    街口之公共電話（設備號碼：00-0000000）撥打被告使用門
    號0000000000號行動電話乙節，亦有和信電訊股份有限公司
    提出之0000000000號行動電話雙向通聯紀錄、中華電信（固
    網室內）資料查詢（原審卷161 頁）、桃園縣政府警察局95
    年6月26日查訪現場照片6幀在卷可參，而依查獲警員吳敬恆
    上開原審所證：伊等於當日下午三點多即在場埋伏，至五點
    多始查獲被告，證人乙○○當日16時48分始撥打電話，並於
    警員查獲後離去，未遭一併查獲，警方再至乙○○住處查扣
    證物等情以觀，證人乙○○應非警員安排欲陷被告犯罪之人
    ，從而，證人乙○○上開所證，應與事實相符，洵堪採信。
(三)被告於於原審暨本院前審，雖辯稱乙○○二次撥打電話乃係
    為借錢、還錢，當天警員查獲乙○○所交付900 元係乙○○
    還款云云，但依上開所述查獲情節，已難輕信。況依被告於
    偵查中，檢察官詢問是否於94年5月1 日下午5點10分遭警查
    獲乙○○交付900 元時，先辯稱：「是，是他欠我的；（廖
    何時欠你錢？）前幾天，他說沒錢要我先借他」（偵查卷36
    頁），嗣原審經詢以乙○○表示於94年4 月25日有打你手機
    0000000000門號有無此事後，又改稱：「有，他要向我借錢
    ；94年4月初去我家向我借錢‧‧‧我就拿900元給他，後來
    4 月25日他打電話給我要向我借錢，我說你還沒有還錢又要
    向我借，之後5月1日他打電話給我說要還錢，我就去拿錢」
    云云（原審卷177 頁）；迨至本院前審時雖大致如同原審時
    所辯，但出借之金額竟又稱是1000元（本院前審卷23頁），
    前後有關借貸日期（查獲前幾天？4 月初？）、經過（中間
    乙○○有無再打電話再借款遭拒？）、金額（1000元？ 900
    元？），迭次所辯不一致，益見被告上開乙○○係向其借錢
    、還錢辯詞，難以採信。
(四)證人乙○○於警詢時固稱「向被告購買過三次」等語（偵查
    卷17頁），惟按，證人乙○○嗣於偵查中又稱：94年4 月25
    日開始，向被告買過2、3次毒品；於原審則證稱：確實應該
    只有2次而已（參見偵查卷41頁、原審卷147頁〉；證人陳嵐
    青曾證稱「伊自己在4 月份的時候曾向被告買過毒品」等語
    （偵查卷38頁），暨警詢時員警向被告提示自其住處搜索查
    扣記帳電話簿，詢問其中書寫『米欠8000、4000，慶欠3800
    0、吉欠5000、雞欠5000、吉友欠6000及日期4 月5日5-2000
    』等語，作何用途時，被告乃無法回答（偵查卷25頁），惟
    此等部分，關於乙○○買賣超過一次，陳嵐青有向被告購買
    毒品，及記帳簿疑似販賣毒品時間、地點、毒品種類及金額
    （甚至對象）均闕漏不詳，復無其他事證可資佐證，自不足
    為被告不利之認定。又原審將扣案3 包海洛因空包袋，檢附
    被告指紋卡，送請法務部調查局鑑驗結果「未發現清晰指紋
    可供比對」，此有該局95年2月13日調科刑貳字第095000598
    90號函在卷可稽（原審卷66頁），惟此不足資為被告有利之
    認定，蓋鑑驗結果係「未發現清晰指紋可供比對」，而非所
    發現之指紋與被告指紋不符（即其上亦無乙○○及陳嵐青指
    紋在內，那該3 包海洛因如何移動至乙○○屋內，即有可疑
    ？），辯護意旨援引鑑驗結果，指稱被告無販賣海洛因云云
    ，自不足取。
(五)證人陳嵐青於本院前審另翻異前詞證稱：警察來之前乙○○
    有出去過，後來又進來，但沒有拿1 包海洛因給我，當時屋
    內桌上有2 包海洛因，是『阿妹』賣我的，我朋友（指阿妹
    ）在外面還有跟警察擦身而過，『阿妹』出去以後，我就準
    備施用海洛因，但警察就來敲門了，身上的這1 包海洛因，
    也是跟『阿妹』買的，是比較早買的，我有上班，有時會在
    外頭施用，是我施用剩下的，警察抓我們之後，在製作筆錄
    時，有拿被告之身分證丟在我們面前，要我們講向被告購買
    毒品，並說如果不配合，要抓我們好幾次，沒證據也可以作
    成販賣，是姓潘的警察（經指認係警員潘國輝）抓我們的，
    也是他叫我們在檢察官面前指認被告云云（本院前審卷56頁
    至58頁）。但查：
  1.陳嵐青上開翻異指訴遭警員脅迫誣陷被告之詞，業為警員潘
    國輝所堅決否認（本院前審卷81頁）；又翻異所述當日遭查
    獲3 包海洛因，均係伊向綽號『阿妹』購買乙節，亦與證人
    乙○○於原審交互詰問時所證述：「（扣案之3 包海洛因，
    何包是你數分鐘向被告購入的？）我搞不清楚到底是哪1 包
    ，我只記得是3包裡面，數量最少的那1包」（原審卷147 頁
    ），暨於偵查中證稱：「（警方在你房間及你女友陳嵐青身
    上查獲的毒品，是誰的？）都是我向別人購買的」等語（偵
    查卷41頁）互違。經本院前審訊問伊身上之海洛因來源時，
    竟又證稱「我都是向乙○○買的，身上查獲的是我暗中藏起
    來用」等前後相互矛盾之詞（本院前審卷82頁），是此部分
    於本院翻異所述，自難信實。
  2.參衡本件查獲情節（即屋內客廳桌上查獲海洛因2 包，陳嵐
    青身上查獲海洛因1包、注射針筒2支），暨陳嵐青於本院前
    審陳稱「伊有上班，有時會在外頭施用毒品」、「（你在偵
    查中說，從你身上查獲的毒品是乙○○進來時，交給你保管
    的，此段話是警察教你講的？還是你自己講的？）警察要我
    簡單扼要講，所以此段話是我自己講的」各節（本院前審卷
    82頁），而無論是警員潘國輝，抑或是證人陳嵐青於本院前
    審理時所證情節，警員未曾指示證人陳嵐青供陳「身上查獲
    的毒品是乙○○進來時，交給伊保管的」，上開供述核係證
    人陳嵐青出於自由意志所為，顯見本件係乙○○向被告購買
    ，入屋後交付予其女友陳嵐青，以供伊外出時可加以施用，
    是陳嵐青身上乃另懷有海洛因1包及注射針筒2支，而放置於
    客廳桌上之2 包海洛因，則係查獲前兩人準備於屋內共同施
    用，是陳嵐青於偵查中證稱毒品係乙○○向被告買回來後，
    放在伊身上等情，應與事實相符，而堪採信。辯護人質疑乙
    ○○屋內桌上既尚有2 包海洛因可供施用，於施用完畢前，
    何必再冒險向被告購買，因而指稱被告並無販賣海洛因予乙
    ○○云云，礙難採取。
(六)末查，販賣海洛因係違法行為，非可公然為之，且有其獨特
    之販售通路及管道，復無公定價格，容易增減分裝之份量，
    而每次買賣之價量，可能隨時依雙方關係深淺、資力、需求
    量及對行情之認知、來源是否充裕、查緝鬆嚴、購買者被查
    獲時供述購買對象可能風險評估等，而異其標準，非可一概
    而論。本件被告既不承認其有上揭販賣海洛因之事實，本院
    自無從查得其販入海洛因之真正價格及其是否因非法販賣該
    海洛因予上揭證人乙○○而獲得具體利潤金額，然按，近年
    來政府為杜絕毒品之氾濫，對於查緝施用及販賣毒品之工作
    ，無不嚴加執行，販賣毒品罪又係重罪，設若無利可圖，衡
    情一般持有毒品之人當無輕易將所持有之海洛因轉讓他人而
    甘冒於再次向他人購買時，而有被查獲移送法辦之危險之理
    ，且不論是瓶裝或袋裝海洛因，均可任意分裝或增減其份量
    ，而每次買賣價量，亦隨時隨雙方關係之深淺、當時之資力
    、需要程度及對行情認知等因素而為機動地調整，因之販賣
    之利得，除經坦承犯行，或帳冊價量均臻明確外，委難察得
    實情，職是之故，縱未確切查得販賣賺取之實際差價，但除
    別有事證，足認係按同一價格轉讓，確未牟利外，尚難執此
    認非法販賣之事證有所不足，致知過坦承者難辭重典，飾詞
    否認者反得逞僥倖，而失情理之平。被告與乙○○交易一次
    ，詳如前述，且被告與乙○○亦無特殊情誼或至親關係，竟
    費心自甘承受重典，涉險販賣第一級毒品，當有牟利之圖，
    被告販賣海洛因具有營利意圖，洵堪認定。又被告本身有無
    施用毒品，核與本件販賣毒品之認定，並無關連，併此敘明
    。綜上所述，被告販賣海洛因予乙○○一次犯行，洵堪認定
    ，被告上開所辯云云，要屬事後卸責之詞，不足採信，從而
    ，本案事證明確，被告犯行，要堪認定，自應依法論科。
二、論罪科刑：
(一)被告行為後，刑法及刑法施行法部分條文業經修正公布，並
    於95年7月1日施行。修正後刑法第2條第1項之規定，係規範
    行為後法律變更所生新舊法律比較適用之準據法，於修正後
    刑法施行後，應適用修正後刑法第2條第1項規定之「從舊從
    輕」之原則為比較；修正後刑法第2條第1項係採「從舊從輕
    」原則，適用最有利於行為人之法律。既曰法律，自較刑之
    範圍為廣；除法律有特別規定者（如修正後刑法第2條第2項
    非拘束人身自由之保安處分適用裁判時法，修正後刑法施行
    法第9條之3規定之情形），應依其規定；或事關執行之緩刑
    之宣告，或犯罪在刑法修正施行前，自首在刑法施行後之自
    首部分，或程序之規定（程序從新，如刑法第40條沒收宣告
    之程序規定），應適用裁判時之修正後刑法之規定外；依修
    正後刑法第2條第1項比較時，應就「罪、刑」有關之共犯、
    未遂犯、連續犯、牽連犯、結合犯以及累犯加重、自首減輕
    暨其他法定加減原因（如身分加減）與加減例等一切情形，
    綜其全部之結果而為比較後，不能割裂而分別適用有利益之
    條文（參照最高法院95年5月23日刑事庭第8次會議決議）。
    經查：
  1.毒品危害防制條例第4條第1項，法定刑為死刑或無期徒刑，
    處無期徒刑者，得併科新台幣一千萬元以下罰金，修正刑法
    第33條第5 款規定：「主刑之種類如下：五、罰金：新臺幣
    一千元以上，以百元計算之」，則修正後該罪所得併科之罰
    金刑最低為新臺幣一千元，然依修正前刑法第33條第5款規
    定之罰金最低額銀元一元計算，該罪之罰金刑最低額為銀元
    一元，折算為新臺幣後，修正前罰金刑最低額僅為新臺幣三
    元，遠低於修正後罰金刑最低額一千元，比較修正前後刑罰
    法律，自以修正前法律，較有利於被告。
  2.修正前刑法第64條第2項規定，死刑減輕者為無期徒刑，或
    為十五年以下十二年以上有期徒刑，第65條第2項規定，無
    期徒刑減輕者為七年以上有期徒刑，修正後刑法第64條第2
    項規定，死刑減輕者為無期徒刑，第65條第2項規定，無期
    徒刑減輕者為二十年以下十五年以上有期徒刑，經比較後，
    以行為時法有利於被告。
  3.刑法第59條之規定，由原所定「犯罪之情狀可憫恕者，得酌
    量減輕其刑」，修正為「犯罪之情狀顯可憫恕，認科以最低
    刑度仍嫌過重者，得酌量減輕其刑」，此規定為法院就刑之
    酌減審認標準見解之明文化，非屬法律之變更，自不生比較
    新舊法之問題。又沒收係從刑，依主刑所適用之法律。本件
    經整體綜合比較結果，新法非較有利於被告，仍應適用被告
    行為時之規定。
(二)核被告所為，係犯毒品危害防制條例第4條第1項販賣第一級
    毒品罪。被告販賣海洛因前持有海洛因之低度行為，為販賣
    之高度行為所吸收，不另論罪。茲查，被告販賣第一級毒品
    行為固無足取，惟被告販賣次數僅一次，所得僅有900 元，
    以其犯罪情節論，惡性尚非重大，且該包毒品之數量甚微，
    及時被警查獲，若以毒品危害防制條例第4條第1項所規定之
    法定最低本刑而科處無期徒刑，實屬情輕法重，在客觀上尚
    足以引起一般之同情，應有堪資憫恕之處，爰依刑法第59條
    之規定酌減其刑。原審經審理結果，認被告罪證明確，予以
    論科，固非無見，但查，被告並無94年4 月25日販賣毒品予
    乙○○犯行（詳如後敘），原判決一併依連續犯論處，自有
    違誤。被告提起上訴，否認上開犯行，難認可採，但指摘其
    無94年4 月25日犯行，非無理由，原判決亦有上開可議，即
    屬無可維持，應由本院撤銷改判。爰審酌被告明知海洛因業
    據公告列為第一級毒品，對人體有莫大戕害，危害國民身體
    健康及社會風氣，被告生活狀況、販賣次數、所得利益，以
    及犯罪所生危害等一切情狀，量處被告有期徒刑七年，以示
    懲儆。
(三)扣案自證人陳嵐青身上取出之第一級毒品海洛因1 包（驗餘
    淨重0.09公克，空包裝重0.19公克），為本案查獲毒品，依
    毒品危害防制條例第18條第1 項前段規定，宣告沒收銷燬之
    。又被告所有手機1 具及其使用門號0000000000號行動電話
    易付卡1 枚，係被告用以接聽證人乙○○聯繫購買海洛因之
    電話使用之物，業據證人乙○○證述在卷，被告亦自陳該扣
    案手機為其所有之物等語在卷，扣案包裹毒品海洛因外包裝
    1 只（空包裝重0.19公克），係用於包裹毒品，防其裸露、
    潮濕，便於攜帶販賣，為被告供販賣第一級毒品所用之物，
    均應依同條例第19條第1 項規定宣告沒收之。被告販毒所得
    價金900元，業已扣案，自應依毒品危害防制條例第19條第1
    項前段規定沒收之。至警方於94年5月1日下午17時20分許，
    在證人乙○○位於桃園縣桃園市○○街16號101 室居所客廳
    桌上所扣得海洛因2 包（驗餘淨重0.18公克，空包裝重0.36
    公克）等物，係證人乙○○另向他人購買之毒品，並非本案
    扣案物，且與被告所為本案販賣毒品無關，並經原審另以94
    年度訴字第1340號乙○○施用毒品案件宣告沒收銷燬在案，
    是此部分爰不併予諭知沒收銷燬。警方在被告身上查扣電話
    簿1 本，業據被告陳明為其所有之物，本院復查無其他證據
    證明該扣案電話簿與被告販賣毒品有關連，爰不予宣告沒收
    。被告向和信電訊股份有限公司租用之門號0000000000號行
    動電話易付卡1 枚，被告並無取得所有權，故該門號易付卡
    非被告所有，又非違禁物，不予宣告沒收，均附此敘明。
三、不另為無罪諭知部分：
(一)公訴意旨另以：被告自94年4 月間某日起，基於販賣第一級
    毒品之概括犯意，連續販賣海洛因予證人乙○○多次，迄94
    年5月1日下午17時10分許，被告在桃園縣桃園市○○街11號
    前販賣扣案海洛因1 包予證人乙○○，隨即為警查獲，因認
    被告另涉犯連續販賣第一級毒品罪嫌云云。
(二)按，犯罪事實應依證據認定之，無證據不得認定犯罪事實，
    刑事訴訟法第154條第2項定有明文。公訴人認被告涉此部分
    犯行，無非以證人乙○○、陳嵐青、林玉城於偵查中之證述
    、扣案海洛因、被告持用門號0000000000號行動電話通聯紀
    錄等，資為論據。本院訊據被告，堅決否認涉有販賣海洛因
    之犯行，並先後辯稱：其未販賣任何毒品予乙○○，94年4
    月25日、5月1日與乙○○見面係處理借錢、還錢事宜等語。
    經查：
  1.證人乙○○所證被告於94年4 月25日晚間20時許，在桃園縣
    桃園市○○街與民生路附近，販賣海洛因1 包予證人乙○○
    ，金額計1000元等節，固有伊供述可憑，並有當日通聯紀錄
    可證。但查，證人乙○○先後於偵審中就被告販賣毒品次數
    之供述不一致，且該通聯紀錄並無對話之內容可稽，則雙方
    見面或聯絡，究從事何事，並無積極證據可憑，證人乙○○
    上開所證係買賣毒品，是否可信，即有可疑。
  2.自被告住處搜索查扣疑似販毒交易紀錄之記帳電話簿，不足
    資為被告另有販賣海洛因犯行認定，已如前述，另外，警員
    林玉城、吳敬恆之證述亦僅得證明其等於94年5月1日當天查
    獲被告毒品交易情形。此外，復查無其他積極證據證明被告
    除前所認定該販賣海洛因犯行外，確有公訴人所指其他販賣
    海洛因犯行，自屬不能證明被告此部分之犯罪，因公訴人認
    被告此部分犯行與上開經本院論罪科刑部分間，有連續犯之
    裁判上一罪關係，爰不另為其無罪之諭知。
據上論斷，應依刑事訴訟法第369條第1項前段、第364條、第299
條第1項前段，毒品危害防制條例第4條第1項、第18條第1項前段
、第19條第1項，刑法第2條第1 項、第59條、第11條前段，判決
如主文。
本案經檢察官羅榮乾到庭執行職務。
中    華    民    國    97    年    3     月    26    日
                  刑事第十四庭審判長法  官  陳志洋
                                    法  官  謝靜慧
                                    法  官  蔡聰明
以上正本證明與原本無異。
如不服本判決，應於收受送達後十日內向本院提出上訴書狀，其
未敘述上訴之理由者並得於提起上訴後十日內向本院補提理由書
（均須按他造當事人之人數附繕本）。
                                    書記官  陳建邦
中    華    民    國    97    年    3     月    26    日
毒品危害防制條例第4條：
製造、運輸、販賣第一級毒品者，處死刑或無期徒刑；處無期徒
刑者，得併科新臺幣1千萬元以下罰金。
製造、運輸、販賣第二級毒品者，處無期徒刑或7 年以上有期徒
刑，得併科新臺幣7百萬元以下罰金。
製造、運輸、販賣第三級毒品者，處5 年以上有期徒刑，得併科
新臺幣5百萬元以下罰金。
製造、運輸、販賣第四級毒品者，處3 年以上10年以下有期徒刑
，得併科新臺幣3百萬元以下罰金。
製造、運輸、販賣專供製造或施用毒品之器具者，處1年以上7年
以下有期徒刑，得併科新臺幣1百萬元以下罰金。
前五項之未遂犯罰之。

司法院資訊處製作；財團法人民間司法改革基金會備份。
